臺灣臺中地方法院刑事判決　96年度易字第1655號
公　訴　人　臺灣臺中地方法院檢察署檢察官
被　　　告　甲○○
選任辯護人　李進建律師
上列被告因加重竊盜案件，經檢察官提起公訴（九十五年度偵字
第二八三四八號），本院判決如下：
    主    文
甲○○結夥三人以上竊盜，處有期徒刑拾月，減為有期徒刑伍月
，如易科罰金，以新臺幣壹仟元折算壹日。緩刑參年，並向指定
之公益團體、地方自治團體或社區提供肆拾小時之義務勞務，緩
刑期內付保護管束。
    犯罪事實
一、甲○○與二名姓名年籍不詳之成年男子共同基於意圖為自己
    不法所有之犯意聯絡，於民國九十五年十一月二十九日凌晨
    三時二十五分許，在臺中縣大雅鄉○○路一五七巷一六號前
    ，由甲○○駕駛車牌號碼三二一一－ＬＡ號自小客車在該路
    段巷口等候及把風，另二名姓名年籍不詳之成年男子則持不
    明工具（未扣案，無法得知是否屬於兇器）打破管鳳娘所有
    車牌號碼九○八七－ＬＡ號自小客車之左前門車窗，進入該
    汽車內竊取車內之汽車音響，價值約新臺幣（下同）四萬元
    。得手後，旋即坐上甲○○所駕駛之車輛逃逸。嗣經管鳳娘
    之子乙○○、丙○○當場發現追趕並報警而循線查獲。
二、案經臺中縣警察局豐原分局報告臺灣臺中地方法院檢察署檢
    察官偵查起訴。
    理    由
一、訊據被告甲○○於本院九十六年八月二十一日審理時對於上
    開犯罪事實坦承不諱，核與證人即被害人乙○○、丙○○於
    偵查中及本院審理時之指述之情節相符，並有刑案現場照片
    七張、現場及車輛照片九張、現場監視器翻拍照片二張、遠
    傳電信通聯紀錄查詢單、遠傳電信雙向通聯紀錄資料查詢回
    覆單等在卷可資佐證，被告於本院審理時自白犯罪，應與事
    實相符。因而認本件事證明確，被告加重竊盜之犯行，應堪
    認定。
二、按刑法上所謂結夥三人以上係指有共同犯罪之故意，結為一
    夥而言。把風行為，在排除犯罪障礙，助成犯罪之實現，在
    合同意思範圍內分擔犯罪行為之一部，故亦係共同正犯而應
    計入結夥之內；依原判決之認定，上訴人等組成竊盜集團，
    謀議四處行竊，雖屬共同正犯，但就結夥三人以上竊盜部分
    而言，其非在場實施或分擔行為之一部者（把風當然亦屬分
    擔行為之一部），不得算入「結夥」人數之內。原判決就附
    表所載由二人實施竊盜行為之部分，亦將其餘二人併以結夥
    三人以上竊盜論處，殊有違誤（最高法院七十二年度臺上字
    第三二○一號、七十六年度臺上字第六六七六號判決意旨參
    照）。是核被告甲○○雖僅為把風行為，所為仍應係犯刑法
    第三百二十一條第一項第四款之結夥三人以上竊盜罪。被告
    甲○○與其他二名不詳姓名、年籍男子，有犯意聯絡及行為
    分擔，均為正犯。爰審酌被告之素行尚佳，然不思循正途，
    獲取生活所需，為圖一己之便，而共同行竊他人財物，惡行
    非輕，並審酌其犯罪之動機、所用之手段，及犯後被告於本
    院審理時已坦承犯行，並與被害人乙○○、丙○○達成和解
    （見卷附和解書），賠償被害人之損失，犯後態度尚稱良好
    等一切情狀，量處如主文所示之刑，以資懲儆。
三、又被告甲○○所犯本件加重竊盜罪之犯罪時間，係在九十六
    年四月二十四日以前，所犯合於中華民國九十六年罪犯減刑
    條例第二條第一項第三款規定之減刑條件，應依該條例規定
    減其宣告刑二分之一之如主文所示之刑，並諭知易科罰金之
    折算標準。末查，被告前未曾因故意犯罪受有期徒刑以上刑
    之宣告，有臺灣高等法院被告前案紀錄表及刑案資料查註紀
    錄表各一份附卷可稽，犯後被告於本院審理時並已坦承犯行
    ，並與被害人乙○○、丙○○達成和解（見卷附和解書），
    賠償被害人之損失，其因一時失慮，致罹刑典，其經此刑之
    宣告，應知警惕而無再犯之虞，本院認以暫不執行其刑為適
    當，併予宣告緩刑三年，用勵自新。惟為使被告於緩刑期間
    內，仍深知戒惕，避免緩刑之宣告遭撤銷，且導正其竊盜行
    為與法治之觀念，爰併宣告其於緩刑期間內，向指定之公益
    團體、地方自治團體或社區，提供四十小時之義務勞務，並
    依刑法第九十三條第一項第二款之規定，應於緩刑期間付保
    護管束，期能使被告於義務勞務過程及保護管束期間，確切
    明瞭其行為所造成之損害，並培養正確法治觀念。至於被告
    究應向何公益團體、地方自治團體或社區提供義務勞務，屬
    執行之問題，應由執行檢察官斟酌全案情節及各公益團體、
    地方自治團體或社區之需求，妥為指定，併予敘明。
據上論斷，應依刑事訴訟法第二百九十九條第一項前段，刑法第
二十八條、第三百二十一條第一項第四款、第四十一條第一項前
段、第七十四條第一項第一款、第二項第五款、第九十三條第一
項第二款，中華民國九十六年罪犯減刑條例第二條第一項第三款
、第七條、第九條，刑法施行法第一條之一第一項前段、第二項
，判決如主文。
本案經檢察官郭景東到庭執行職務。
中　　華　　民　　國　　96　　年　　8 　　月　　29　　日
                刑事第七庭  法　官  張清洲
以上正本證明與原本無異。
如不服本判決，應於送達後十日內向本院提出上訴狀（須附繕本
），上訴於臺灣高等法院臺中分院。
                            書記官　沈筱玲
中　　華　　民　　國　　96　　年　　8 　　月　　29　　日
附錄論罪科刑法條
刑法第321條
犯竊盜罪而有左列情形之一者，處六月以上、五年以下有期徒刑
：
一、於夜間侵入住宅或有人居住之建築物、船艦或隱匿其內而犯
    之者。
二、毀越門扇、牆垣或其他安全設備而犯之者。
三、攜帶兇器而犯之者。
四、結夥三人以上而犯之者。
五、乘火災、水災或其他災害之際而犯之者。
六、在車站或埠頭而犯之者。
前項之未遂犯罰之。
